臺灣臺中地方法院刑事判決
111年度訴字第302號
公  訴  人  臺灣臺中地方檢察署檢察官
被      告  曾湘庭


選任辯護人  蔡昀圻律師
上列被告因違反藥事法案件，經檢察官提起公訴（110年度偵字
第32927號），被告於準備程序中就被訴事實為有罪陳述，經檢
察官聲請改依協商程序而為判決，本院合議庭裁定由受命法官獨
任進行認罪協商程序，判決如下：
    主      文
曾湘庭犯藥事法第八十二條第一項之輸入禁藥罪，處有期徒刑貳
月。緩刑貳年，緩刑期間付保護管束，並應於本判決確定翌日起
陸個月內向公庫支付新臺幣參萬元。
扣案含有尼古丁成分之電子菸油共參拾捌盒均沒收之。
    事實及理由
一、本件犯罪事實及證據，除增列「被告曾湘庭於本院準備程序
    時之自白」為證據資料外，餘均引用檢察官起訴書之記載（
    如附件）。
二、本件被告已認罪，並與檢察官於審判外達成協商之合意，合
    意內容如主文所示。經查，上開協商合意內容並無刑事訴訟
    法第455條之4第1項所列不得為協商判決之情形，本件經檢
    察官聲請改依協商程序而為判決，爰不經言詞辯論，於協商
    合意範圍內為協商判決。
三、應適用之法條：刑事訴訟法第455條之2第1項、第455條之4
    第2項、第455條之8、第454條第2項。
四、協商判決，除有刑事訴訟法第455條之4第1項第1款「於本訊
    問程序終結前，被告撤銷協商合意或檢察官撤回協商聲請者
    」；第2款「被告協商之意思非出於自由意志者」；第4 款
    「被告所犯之罪非同法第455條之2第1項所定得以聲請協商
    判決者」；第6款「被告有其他較重之裁判上一罪之犯罪事
    實者」；第7款「法院認應諭知免刑或免訴、不受理者」所
    定情形之一，或有違反同條第2項「法院應於協商合意範圍
    內為判決；法院為協商判決所科之刑，以宣告緩刑或2年以
    下有期徒刑、拘役或罰金為限」之規定者外，檢察官及被告
    均不得上訴。如有前述得上訴之情形，得自本判決書送達之
    日起20日內，以書狀敘述理由（須附繕本）向本院提出上訴
    於第二審法院。
本案經檢察官馬鴻驊提起公訴，檢察官張凱傑到庭執行職務。
中　　華　　民　　國　　111 　年　　3 　　月　 10 　日
                  刑事第十六庭  法  官  陳怡君
以上正本證明與原本無異。
                        　　　　書記官  鐘麗芳
中　　華　　民　　國　　111 　年　　3 　　月　　10　　日
◎附錄論罪科刑法條
藥事法第82條
製造或輸入偽藥或禁藥者，處10年以下有期徒刑，得併科新臺幣
1億元以下罰金。
犯前項之罪，因而致人於死者，處無期徒刑或10年以上有期徒刑
，得併科新臺幣2億元以下罰金；致重傷者，處7年以上有期徒刑
，得併科新臺幣1億5千萬元以下罰金。
因過失犯第1項之罪者，處3年以下有期徒刑、拘役或科新臺幣1
千萬元以下罰金。
第1項之未遂犯罰之。

◎附件
臺灣臺中地方檢察署檢察官起訴書
                                    110年度偵字第32927號
　　被　　　告　曾湘庭　男　26歲（民國00年00月00日生）
　　　　　　　　　　　　住臺中市○○區○○○街000巷0號
　　　　　　　　　　　　國民身分證統一編號：Z000000000號
上列被告因違反藥事法案件，已經偵查終結，認應提起公訴，茲
將犯罪事實及證據並所犯法條分敘如下：
　　　　犯罪事實
一、曾湘庭明知含「Nicotine」（下稱尼古丁）成分之電子煙霧
    化煙彈（下稱電子菸油）屬於藥事法所規範之藥品，須經行
    政院衛生福利部（下稱衛福部）查驗登記，核准發給藥品許
    可證，始得輸入，如未經主管機關核准，不得擅自輸入，竟
    基於輸入禁藥之犯意，於民國109年11月間某日，在其位於
    臺中市○○區○○○街000巷0號住處以電腦連結網際網路上網至
    阿里巴巴網站，向真實姓名年籍不詳之賣家訂購含尼古丁成
    分電子菸油之「綠豆冰棒」25盒、「勁爽薄荷」7盒、「老
    冰棍兒」6盒，共計38盒。再由前揭賣家委由不知情之佳羿
    航空貨運承攬有限公司（下稱佳羿公司）於109年11月10日
    ，向財政部關務署臺北關（下稱臺北關）以進口快遞貨物報
    運進口（進口快遞貨物簡易申報單號碼：CX09680JE229、主
    提單號碼：000-00000000、分提單號碼：000000000000）之
    方式，擅自由大陸地區輸入未經核准而禁止輸入前揭內含尼
    古丁成分而屬禁藥之電子菸油。嗣經臺北關人員在桃園市○○
    區○○路000號臺灣桃園國際機場遠雄快遞專區進口倉，就前
    揭進口快遞貨物開箱查驗後，並扣得前揭電子菸油，將之送
    請衛福部食品藥物管理署（下稱食藥署）採樣鑑定，結果驗
    出含尼古丁成分，始悉上情。
二、案經內政部警政署航空警察局移送本署偵辦。
　　　　證據並所犯法條
一、證據清單及待證事實：
編號 證據名稱 待證事實  ㈠ 被告曾湘庭於警詢及偵訊中之自白。 坦承於上開時、地，在前開網路平台購入扣案電子菸油，且在購買之初，即已知悉電子菸油外包裝載明含有尼古丁成分之事實。  ㈡ 臺北關110年5月20日北普竹字第1101025209號刑事案件移送書、臺北關109年12月21北普竹字第1091055641號函、臺北關110年1月25日北普竹字第1101004016號函、臺北關110年4月6日北普竹字第1101016396號函、臺北關110年4月28日北普竹字第1101020929號函、進口快遞貨物簡易申報單、佳羿空運派件明細、臺北關扣押貨物收據即搜索筆錄、通聯調閱查詢單各1份、查驗照片6張。 證明扣案電子菸油，係以被告為收件人，且收件人之電話、地址均為被告所有，而由大陸地區輸入之事實。  ㈢ 食藥署110年1月15日FDA研字第1090038673號函1份。 證明扣案電子菸油經送驗後，具有尼古丁成分之事實。 
二、核被告曾湘庭所為，係犯藥事法第82條第1項之輸入禁藥罪
    嫌。被告利用不知情之佳羿公司及其他人員以遂行其犯行，
    請論以間接正犯。扣案電子菸油38盒，經送食藥署檢驗含有
    尼古丁成分，已如前述，屬藥事法第22條第1項第2款前段規
    定未經主管機關許可之禁藥，為被告所有且供本案犯罪所用
    ，請依刑法第38條第2項前段之規定宣告沒收之。
三、依刑事訴訟法第251條第1項提起公訴。
　　此　致
臺灣臺中地方法院
中　　華　　民　　國　　111　 年　   1　　月　　23　　日
                              檢  察  官  馬鴻驊
本件正本證明與原本無異
中　　華　　民　　國　　111　 年　   2　　月　　 8　　日
                              書  記  官  鄭如珊
所犯法條：
藥事法第82條第1項
製造或輸入偽藥或禁藥者，處 10 年以下有期徒刑，得併科新臺
幣 1 億元以下罰金。
犯前項之罪，因而致人於死者，處無期徒刑或 10 年以上有期徒
刑，得併科新臺幣 2 億元以下罰金；致重傷者，處 7 年以上有
期徒刑，得併科新臺幣 1 億 5 千萬元以下罰金。
因過失犯第 1 項之罪者，處 3 年以下有期徒刑、拘役或科新臺
幣 1 千萬元以下罰金。
第 1 項之未遂犯罰之。